【裁判字號】    99,台上,87
【裁判日期】    990107
【裁判案由】    違反毒品危害防制條例等罪
【裁判全文】
最高法院刑事判決                九十九年度台上字第八七號
上  訴  人  甲○○
上列上訴人因違反毒品危害防制條例等罪案件，不服台灣高等法
院台中分院中華民國九十八年十一月二日第二審判決（九十八年
度上訴字第二二九五號，起訴案號：台灣台中地方法院檢察署九
十八年度撤緩毒偵字第六二號），提起上訴，本院判決如下：
    主  文
上訴駁回。
    理  由
按刑事訴訟法第三百七十七條規定，上訴於第三審法院，非以判
決違背法令為理由，不得為之。是提起第三審上訴，應以原判決
違背法令為理由，係屬法定要件。如果上訴理由書狀並未依據卷
內訴訟資料，具體指摘原判決不適用何種法則或如何適用不當，
或所指摘原判決違法情事，顯與法律規定得為第三審上訴理由之
違法情形，不相適合時，均應認其上訴為違背法律上之程式，予
以駁回。又依刑事訴訟法第三百五十條、第三百六十一條、第三
百六十二條、第三百六十七條規定，不服地方法院之第一審判決
，提起第二審上訴者，須提出上訴書狀，並應敘述「具體理由」
，為上訴必備之程式。所稱具體理由，必係依據卷內既有訴訟資
料或提出新事證，指摘或表明第一審判決有何採證、認事、用法
或量刑等足以影響判決本旨之不當或違法，而構成應予撤銷之具
體事由，始克相當；如未依上揭意旨指出具體事由，而僅泛言或
單憑當事人自我說詞，指摘原判決採證認事違法、用法不當、判
決不公、量刑過重等等，即屬未敘述具體理由，所提第二審上訴
不合法律上之程式，得不經言詞辯論，由第二審法院予以判決駁
回。本件上訴人甲○○不服第一審判決論處施用第一級毒品共二
罪刑（均累犯，各處有期徒刑十月，應執行有期徒刑一年五月）
，提起第二審上訴之理由稱：上訴人另案犯施用毒品二罪，經台
灣台中地方法院九十八年度訴字第一二四四號判決應執行有期徒
刑十一月，本件係在該案之前所犯施用毒品二罪，二案情節相同
，卻經第一審判處應執行有期徒刑一年五月，顯然過重，上訴人
有心戒毒，請給予從輕量刑之機會等語，有其補充上訴狀在原審
卷內可憑。惟查本件上訴人因於民國九十七年二月二十五日及九
十七年四月三日，先後二次均同時施用海洛因及甲基安非他命，
原經台灣台中地方法院檢察署檢察官以其願參加毒品減害計畫之
替代療法以戒除毒癮，而予緩起訴處分（九十七年度毒偵字第一
一七五、一八八九號），惟其嗣經查獲再度施用毒品（即台灣台
中地方法院九十八年度訴字第一二四四號案件），乃經檢察官撤
銷緩起訴處分，提起本件公訴。再查上訴人因於九十八年一月下
旬施用海洛因一次，又於九十八年三月四日同時施用海洛因及甲
基安非他命一次，經原審法院九十八年度上訴字第一二二五號判
決撤銷台灣台中地方法院九十八年度訴字第一二四四號判決，改
判各處有期徒刑七月，應執行有期徒刑十一月確定，有各該判決
可資調閱。原判決以上訴人所犯二案犯罪情節既有不同，量刑自
不能相提並論，其第二審上訴意旨執該案指摘本件第一審量刑過
重，即非依據本件既有訴訟資料表明第一審判決有何不當，而僅
單憑其自我說詞指摘原判決量刑過重，揆諸上開說明，屬上訴未
敘述具體理由，其第二審上訴不合法律上程式，乃予駁回，經核
於法殊無不合。上訴意旨猶謂上訴人業已敘明具體第二審上訴理
由，原判決有理由不備、矛盾及濫用量刑裁量權之違誤云云，顯
係誤解上開法定上訴第二審具體理由之涵意與相關法律規定，核
與首揭得為第三審上訴理由之違法情形，不相適合。本件上訴違
背法律上之程式，應予駁回。
據上論結，應依刑事訴訟法第三百九十五條前段，判決如主文。
中    華    民    國  九十九  年    一    月    七    日
                      最高法院刑事第十庭
                          審判長法官  花  滿  堂
                                法官  黃  正  興
                                法官  陳  東  誥
                                法官  林  錦  芳
                                法官  洪  昌  宏
      本件正本證明與原本無異
                                      書  記  官
中    華    民    國  九十九  年    一    月   十一   日
                                                      v

司法院資訊處製作；財團法人民間司法改革基金會備份。
